臺灣高等法院刑事判決
110年度上訴字第2735號
上  訴  人  臺灣宜蘭地方檢察署檢察官
上  訴  人  
即  被  告  王文燦




上列上訴人等因被告傷害等案件，不服臺灣宜蘭地方法院110年
度訴字第22號，中華民國110年6月9日第一審判決（起訴案號：
臺灣宜蘭地方檢察署109年度偵字第6020號、109年度偵字第5055
號、109年度偵字第5663號、109年度偵字第5897號、109年度偵
字第5898號、109年度偵字第5923號、109年度偵字第6276號），
提起上訴，本院判決如下：
    主  文
上訴駁回。
    事實及理由
一、本案經本院審理結果，認原審以上訴人即被告(下稱被告)甲○○犯如原判決附表編號1 、3 至7 罪刑欄所示之罪，各處如
    原判決附表編號1 、3 至7 罪刑欄所示之刑及沒收。得易科
    罰金部分應執行有期徒刑2年2月，如易科罰金，以新臺幣10
    00元折算1日，其餘被訴部分（即原判決附表編號2）無罪等
    節，經核其認事用法、量刑及沒收均無不當，應予維持，並
    引用原審判決書記載之事實、證據及理由（如附件）。
二、檢察官就原判決附表編號2竊盜無罪部分，提起上訴意旨略
    以：
  ㈠本件被害人庚○○停放在宜蘭縣○○市○○路○○○號萊爾富超商旁之
    腳踏車一台確有遭竊一節，業據證人庚○○與承辦員警陳宏樵
    供述纂詳。且被告甲○○於原審準備程序中復稱：監視錄影畫
    面拍到的人是伊沒錯等語。則本件竊取庚○○所使用之腳踏車
    之人應為被告甲○○。
  ㈡證人陳宏樵供稱：109年7月16日庚○○因腳踏車失竊報案一事
    ，是伊去處理的，伊是在（宜蘭市）○○路○段與民族路間的
    萊爾富超商見到庚○○，因為報案人說在上開超商旁的空地發
    現腳踏車不見了，所以他在那邊等伊，伊受理後，是先調閱
    對面宜蘭高中的監視器，發現大約凌晨的時候有一個男子拿
    著大的垃圾袋將被害人的腳踏車沿著復興路三段往泰山路方
    向牽走，伊直接調泰山路與復興路口的監視器，沒有看到該
    男子拿垃圾袋牽腳踏車出現，因為沒有看到人，所以後續沒
    有再調泰山路一帶的監視器，而是擴大範圍往農權路三段的
    方向調閱監視器，伊調了妙慈宮前後（由）市公所設置的監
    視器，在往泰山路方向沒有看到該男子，（但從）農權路三
    段往民族路方向的監視器有看到一名男子前面或後面有放著
    一包垃圾袋，然後牽腳踏車出來，伊看到當下認為該男子與
    萊爾富看到的男子有關連，因為主要特徵都一樣，有腳踏車
    ，有大型垃圾袋，所以伊認為該男子就是從萊爾富超商旁空
    地牽走腳踏車的男子，伊在看監視器的過程中，除了上述男
    子外，沒有看到其他人牽腳踏車載垃圾袋的畫面，因為該時
    段是凌晨，印象中伊看到的腳踏車只有這一輛，(宜蘭高中
    的監視器内）該名男子牽的腳踏車前方有一個菜籃是比較特
    別的菜籃，從監視器上可以看出來，被害人是以此來辨識該
    名男子牽的腳踏車就是他失竊的腳踏車等語。再者，從宜蘭
    高中所設監視器内可看出一名男子所牽之腳踏車後方置有裝
    有物品之大型袋子（參見警卷編號六、七之監視器翻拍照片
    ）。而宜蘭市農權路三段妙慈宮附近監視器攝得之男子所牽
    之腳踏車後方亦置有一裝有物品之大型袋子（參見警卷編號
    八之監視器翻拍照片），且該袋子之大小比例與放置情形均
    與宜蘭高中監視器所攝得之情形相仿，故宜蘭高中監視器畫
    面内牽腳踏車之男子與妙慈宮附近監視器畫面中牽腳踏車之
    男子應為同一人。且該男子之頭部特徵與身材又與被告甲○○
    相同。而被告甲○○又稱監視錄影畫面拍到的人是伊沒錯等語
    。則在宜蘭市○○路○○○號萊爾富超商旁竊取庚○○所使用腳踏
    車之人應為被告甲○○無誤。
  ㈢至被告甲○○雖辯稱：伊騎的是伊自己的腳踏車，不是被害人
    的云云。惟倘被告之腳踏車係其所有，而非庚○○遭竊之腳踏
    車，則被告甲○○當可提出其所有之腳踏車作為證據，以資證
    明其並無竊取他人之腳踏車，然被告甲○○並未為之，且又未
    指出其所有之腳踏車廠牌與特徵，復於原審之準備程序中供
    稱：腳踏車顏色伊忘記了等語。則被告甲○○所辯，顯與常情
    未符，應屬臨訟卸責之詞。綜上所述，原審遽為被告甲○○無
    罪之判決，自難認為允當云云。惟查：
　1.據證人即本件承辦員警陳宏樵固於原審審理時證稱：我看到
    監視器錄影有一名男子前面或後面有放著一包垃圾袋，然後
    牽腳踏車出來，我看到當下認為該男子與萊爾富看到的男子
    有關連，因為主要特徵都一樣，有腳踏車，有大型垃圾袋，
    所以我認為該男子就是從萊爾富超商旁空地牽走腳踏車的男
    子；（【提示檢察官庭呈之街口照片】問：從監視器是否可
    以看出案發時萊爾富超商旁空地停放幾輛腳踏車？）不太確
    定；告訴人庚○○有跟我一起看監視器；（問：當時告訴人庚○○有無告知該名男子牽的腳踏車就是他的腳踏車？）沒有，
    因為監視器畫面比較模糊；（問：既然如此，告訴人庚○○如
    何確認該名男子牽的腳踏車就是他失竊的腳踏車？）因為他
    前方有一個菜籃是比較特別的菜籃，從監視器上可以看出來
    ，告訴人庚○○是以此來辨識等語(見原審卷第257至258頁)。
    然審諸案發現場之監視器錄影畫面翻拍照片（見警21903號
    卷第13至15頁），可知該監視器所在位置與現場有相當之距
    離，雖於109年7月16日凌晨0時4分許可見一名不詳人士自該
    處騎乘腳踏車離去，然就該名不詳人士之面貌、腳踏車之具
    體特徵或所謂垃圾袋均無從由前開照片查悉，而證人陳宏樵
    亦證稱其無法確定萊爾富超商旁空地停放幾輛腳踏車，則該
    不詳人士斯時所騎乘之腳踏車是否即為告訴人庚○○所停放之
    捷安特廠牌腳踏車即非無疑，至本案警卷內編號8之監視器
    錄影畫面翻拍照片雖較為清晰，似可見一名不詳男子牽有一
    台裝菜籃之腳踏車經過宜蘭縣宜蘭市農權路三段「妙慈宮」
    附近，然該男子所持有之腳踏車外觀、顏色仍屬模糊，是否
    即為告訴人庚○○所遭竊之腳踏車，亦無從自照片內容即可確
    認，而如前所述，告訴人庚○○之腳踏車所停放之處所，是否
    仍有其他腳踏車停放，本即有疑義，則該不詳人士於109年7
    月16日凌晨0時4分許自該處騎乘腳踏車離去，該腳踏車是否
    即為告訴人庚○○所失竊之腳踏車均無從認定，縱證人陳宏樵
    於偵查中指稱本案警卷編號8、9照片為被告無誤，然審諸編
    號8、9之監視器錄影畫面翻拍照片所處位置並非案發現場，
    被告斯時所騎乘之腳踏車亦無明確證據可資認定係告訴人庚○○之腳踏車，實難憑此即推認被告曾於萊爾富超商旁空地竊
    取告訴人庚○○之腳踏車乙情。是原判決業已就監視器錄影畫
    面翻拍照片模糊難辨，證人陳宏樵之證述及告訴人之指訴尚
    非無疑，詳敘其理由，經核與論理及經驗法則並無違誤之處
    。檢察官上訴意旨係就原審已審酌事項，再事爭執，容非可
    採。
　2.又上訴意旨另指稱被告甲○○當可提出其所有之腳踏車作為證
    據，以資證明其並無竊取他人之腳踏車，然被告甲○○並未為
    之，且又未指出其所有之腳踏車廠牌與特徵，被告甲○○所辯
    ，顯與常情未符，應屬臨訟卸責之詞云云，惟按刑事案件之
    舉證責任在檢察官，且需實質舉證證明至通常一般人均不致
    於有所懷疑，堪予確信其已臻真實之程度，法院始得據為被
    告有罪之判決，被告則基於「不自證己罪原則」不負自證清
    白之責任，不能因被告未能提出證據資料證明其無罪，即認
    定其有罪；倘檢察官之舉證尚未達到此一程度，而有合理性
    之懷疑存在，致使無從為有罪之確信時，即應由法院為被告
    無罪諭知。本件檢察官以被告並未提出其所有腳踏車為證，
    以資證明其未竊取他人腳踏車云云，推論被告有竊盜犯行，
    然依上開說明，被告本無自證無罪之義務，被告否認犯罪事
    實所持之辯解，縱屬不能成立，仍須有確實證據足以證明對
    被告犯罪已無合理之懷疑，蓋被告供述之反覆，起因眾多，
    或為圖卸己責，或為掩飾他人罪行，或記憶確有混淆不明，
    或另有其他因素考量，實情不一，若僅以其陳述不實、供詞
    反覆，遽以為論罪之依據，顯與被告不自證己罪之原則相違
    ，是被告所為辯解縱有不能成立之情形，亦不得反面認定被
    告有公訴意旨所載此部份竊盜犯行。檢察官此部分上訴意旨
    所指亦無理由。　
三、被告上訴意旨略以：在宜蘭市○○里0鄰○○路○○巷00號遷及大
    馬路旁是生意點，有不當企圖心之人事物，自然而然會入陷
    阱的，終於出現了，事由太多太多了，更牽連了此層之奇門
    遁甲之實況乎！內神通外鬼，種族或姓氏之官官相護，落井
    下石，移花接木，放羊之小孩，有黃氏、張氏、邱氏、陳氏
    及林氏串通郭氏、王氏、潘氏、何氏、黨氏、石氏、許氏及
    徐氏云云(依被告上開說明作有利之認定，其上訴意旨應是
    否認原審判決犯行)。惟查：
　1.原判決附表編號1、4-1、4-2、6部分：
    被告雖否認其有原判決附表編號1、4-1、4-2、6所示犯罪事
    實，然有原判決附表編號1、4-1、4-2、6證據欄所示證人於
    警詢、偵查中證述（頁次均詳原審判決附表所示）可佐，並
    有原判決附表編號1、4-1、4-2、6證據欄所示之證據資料附
    卷可參；況被告就此部分犯行於警詢、原審準備程序坦承犯
    行，足見其嗣後否認犯行與事實不符，顯係事後飾卸之詞，
    不足採信。至被告雖就原判決附表編號4-2所示犯行辯稱：
    伊是用牙籤刺告訴人丁○○，不是用剪刀，剪刀是朝告訴人丁○○丟擲沒有丟中云云。然此部分傷害經過業經證人即告訴人
    丁○○於警詢及偵查中證述明確，亦與驗傷診斷書之傷勢相符
    ，應認證人即告訴人丁○○之證述與事實較為吻合而屬可信。
  2.原判決附表編號5-1、5-2、7部分：
    被告雖否認其於原判決附表編號5-1、5-2、7所示時、地，
    有毀損物品、妨害名譽及侵入住宅之事實，然有原判決附表
    編號5-1、5-2、7證據欄所示證據資料在卷可稽，至宜蘭縣○○市○○路○○巷00號房屋確係告訴人己○○所有乙節，亦經證人
    即告訴人己○○於警詢、偵查中及原審審理時證述明確，並有
    該房屋之土地建築改良物所有權買賣移轉契約書、買賣契約
    書、契稅繳款書及房屋稅籍證明書（見警27877號卷第16至2
    1頁）在卷可稽，是其所辯顯係臨訟卸責飾詞，不足採信。
  3.原判決附表編號3、5-3、5-4部分：
  ⑴被告雖否認其於原判決附表編號3所示時、地，未經告訴人丁○○同意擅自取走原判決附表編號3所示工業電扇1台之事實，
    然有原判決附表編號3證據欄所示證據資料在卷可稽，而前
    開工業電扇確為戊○○所有且交予告訴人丁○○修繕、管領之物
    品，亦經證人戊○○於警詢、證人即告訴人丁○○於警詢及偵查
    中證述明確，而被告所辯該電扇係其所有之物品，均乏相關
    證據可資證明，其辯詞已非無疑，再參以該電扇於案發時即
    放置在告訴人丁○○之處所，客觀上即可知係其管領之物品，
    被告未經管領人即告訴人丁○○之同意，即擅自取走該電扇據
    為己有，其空言否認犯行，核屬無據。
  ⑵又被告雖否認其於原判決附表編號5-3、5-4所示時、地毀損
    告訴人己○○之監視器及鐵門等情，然原判決附表編號5-3、5
    -4所示犯罪事實，有原判決附表編號5-3、5-4證據欄所示之
    證據可資佐證，且被告於上開時、地分別拉扯、毀壞告訴人
    己○○之監視器電線、以及持工具破壞鐵門鉸鍊、拆卸鐵門並
    進入房屋之過程，均有卷附之監視器錄影檔案在卷可證，而
    前開錄影檔案亦經原審當庭勘驗屬實（見原審卷第215、216
    、283至287頁），並經證人吳昆鴻、證人即告訴人己○○當庭
    指認明確，堪認被告確於原判決附表編號5-3、5-4所示時、
    地有毀損告訴人己○○之監視器及鐵門等情事，應堪以認定。
四、從而，檢察官及被告以前揭事由指摘原判決違誤等節，經核
    並無可採，其上訴均為無理由，應予駁回。 
五、被告經合法傳喚無正當理由不到庭，爰不待其陳述逕行判決
    。　　
據上論斷，應依刑事訴訟法第371條、第368條、第373條，判決
如主文。
本案經檢察官王正皓到庭執行職務。　　　
中　　華　　民　　國　　110 　年　　10　　月　　28　　日
                  刑事第二十五庭審判長法　官  邱滋杉
                                      法　官  陳彥年
                                      法　官  黃翰義
以上正本證明與原本無異。
傷害罪部分如不服本判決應於收受送達後20日內向本院提出上訴
書狀，其未敘述上訴之理由者並得於提起上訴後20日內向本院補
提理由書（均須按他造當事人之人數附繕本）「切勿逕送上級法
院」。
其餘部分不得上訴。
                                      書記官  邱鈺婷
中　　華　　民　　國　　110 　年　　11　　月　　2 　　日
附件
臺灣宜蘭地方法院刑事判決
                                       110年度訴字第22號
公　訴　人　臺灣宜蘭地方檢察署檢察官
被　　　告　甲○○　
                    
                   
                   
上列被告因傷害等案件，經檢察官提起公訴（109 年度偵字第50
55號、109 年度偵字第5663號、109 年度偵字第5897號、109 年
度偵字第5898號、109 年度偵字第5923號、109 年度偵字第6020
號、109 年度偵字第6276號），本院判決如下：
    主    文
甲○○犯如附表編號1 、3 至7 罪刑欄所示之罪，各處如附表編
號1 、3 至7 罪刑欄所示之刑及沒收。得易科罰金部分應執行有
期徒刑貳年貳月，如易科罰金，以新臺幣壹仟元折算壹日。
其餘被訴部分（即附表編號2）無罪。
    犯罪事實
一、㈠甲○○於附表編號1 、4-1 、4-2 所示時、地，對附表編
    號1 、4-1 、4-2 所示被害人因細故而心生不滿，竟基於傷
    害他人身體之犯意，分別以附表編號1 、4-1 、4-2 所示方
    式出手傷害附表1 、4-1 、4-2 所示被害人，而致前開被害
    人受有附表1 、4-1 、4-2 所示之傷害。㈡又甲○○意圖為
    自己不法之所有，基於竊盜之犯意，於附表編號3 、6 所示
    時、地，分別以附表編號3 、6 所示方式竊取附表編號3 、
    6 所示被害人之財物。㈢另其基於毀損及公然侮辱之犯意，
    於附表編號5-1 所示時、地，以附表編號5-1 所示方式，損
    壞己○○所有如附表編號5-1 所示鐵門之喇叭鎖，其並在該
    鐵門噴漆噴寫「操你娘」之字語辱罵己○○，足以貶損黃沛
    榛之人格及社會評價，且致該鐵門外觀及原有烤漆遭受損壞
    ，足以生損害於己○○；又其復基於毀損之犯意，於附表編
    號5-2 、5-3 所示時、地，以附表編號5-2 、5-3 所示方式
    ，損壞己○○所有如附表編號5-2 、5-3 所示物品，足以生
    損害於己○○；又其基於毀損及侵入住宅之犯意，於附表編
    號5-4 所示時、地，以附表編號5-4 所示方式，損壞並拆卸
    己○○所有如附表編號5-4 所示鐵門，無故侵入己○○所有
    、位於宜蘭縣○○市○○路○○巷00號之房屋，足以生損害
    於己○○。㈣再其基於侵入住宅之犯意，於附表編號7 所示
    時、地，無故侵入己○○上開所有之房屋。
二、案經丙○○、丁○○、郭○糧、己○○、乙○○訴由宜蘭縣
    政府警察局宜蘭分局報告臺灣宜蘭地方檢察署檢察官偵查起
    訴。
    理    由
甲、有罪部分：
壹、證據能力部分：
一、被告以外之人於審判外之言詞或書面陳述，除法律有規定者
    外，不得作為證據，刑事訴訟法第159 條第1 項固定有明文
    。惟被告以外之人於審判外之陳述，雖不符同法第159 條之
    1 至第159 條之4 之規定，而經當事人於審判程序同意作為
    證據，法院審酌該言詞陳述或書面陳述作成時之情況，認為
    適當者，亦得為證據，同法第159 條之5 第1 項亦有明文規
    定。本件檢察官、被告甲○○均同意本判決所引用被告以外之
    人於審判外之言詞或書面陳述均有證據能力（見本院卷第10
    7 、108 頁），本院審酌上開被告以外之人於審判外陳述作
    成時之情況，並無不能自由陳述之情形，亦未見有何違法取
    證或其他瑕疵，且與待證事實具有關連性，認為以之作為證
    據應屬適當，自均有證據能力。
二、至本案判決以下所引用之非供述證據，均係依法定程序合法
    取得，並與本案均具有關聯性，且業經本院依法踐行調查證
    據程序，檢察官、被告均不爭執各該證據之證據能力，且亦
    查無依法應排除其證據能力之情形，是該等證據之證據能力
    亦均無疑義。
貳、實體部分：
一、附表編號1、4-1、4-2、6部分：
    上開附表編號1 、4-1 、4-2 、6 所示犯罪事實，業據被告
    於警詢、本院準備程序時坦承不諱，核與附表編號1 、4-1
    、4-2 、6 證據欄所示證人於警詢、偵查中證述之情形大致
    相符（頁次均詳附表所示），並有附表編號1 、4-1 、4-2
    、6 證據欄所示之證據資料附卷可參，足認被告之任意性自
    白與事實相符，應可採信；至被告雖就附表編號4-2 所示犯
    行辯稱：伊是用牙籤刺告訴人丁○○，不是用剪刀，剪刀是
    朝告訴人丁○○丟擲沒有丟中云云。然此部分傷害經過業經
    證人即告訴人丁○○於警詢及偵查中證述明確，亦與驗傷診
    斷書之傷勢相符，應認證人即告訴人丁○○之證述較為符合
    真實。本件事證明確，被告上開傷害、竊盜犯行均堪以認定
    ，應予依法論科。
二、附表編號5-1、5-2、7部分：
    訊據被告固坦承有於附表編號5-1 、5-2 、7 所示時、地為
    毀損、妨害名譽、侵入告訴人己○○位於宜蘭縣○○市○○
    路○○巷00號房屋等情，惟其辯稱：上開房屋為其所有，故
    其所毀損該房屋之物品亦係其所有之物，且該房屋係遭告訴
    人己○○官商勾結佔據，其並非侵入他人住宅云云。經查，
    被告於附表編號5-1 、5-2 、7 所示時、地，所為毀損物品
    、妨害名譽及侵入住宅之事實，業經被告於警詢及本院準備
    程序時坦認在案，並有附表編號5-1 、5-2 、7 證據欄所示
    證據資料在卷可稽，至宜蘭縣○○市○○路○○巷00號房屋
    確係告訴人己○○所有乙節，亦經證人即告訴人己○○於警
    詢、偵查中及本院審理時證述明確，並有該房屋之土地建築
    改良物所有權買賣移轉契約書、買賣契約書、契稅繳款書及
    房屋稅籍證明書（警27877 號卷第16至21頁）在卷可稽，反
    觀被告空言泛稱該房屋為其所有，然均未曾提出相關證據以
    佐其說，益證其所辯顯係臨訟卸責飾詞，不足採信。本件事
    證明確，被告如附表編號5-1 、5-2 、7 所示毀損、妨害名
    譽及侵入住宅犯行均堪以認定，應予依法論科。
三、附表編號3、5-3、5-4部分：
    訊據被告固坦承有於附表編號3 所示時、地取走告訴人郭健
    輝所管領之工業電扇1 台，以及於附表編號5-4 所示時地進
    入告訴人己○○所有房屋等情，然矢口否認有何竊盜或毀損
    犯行，並辯稱：附表編號3 所示電扇本為其所有，係遭告訴
    人丁○○及其子郭○糧偷走的；附表編號5-3 犯行並非其所
    為，係其不詳友人所為，其不想說該友人是誰；另附表編號
    5-4 之鐵門早就壞了，並非其毀損云云。經查：
（一）被告於附表編號3 所示時、地，未經告訴人丁○○同意擅自
      取走附表編號3 所示工業電扇1 台之事實，業經被告於警
      詢、本院準備程序坦承不諱，復有附表編號3 證據欄所示
      證據資料在卷可稽，而前開工業電扇確為戊○○所有且交予
      告訴人丁○○修繕、管領之物品，亦經證人戊○○於警詢、證
      人即告訴人丁○○於警詢及偵查中證述明確，而被告所辯該
      電扇係其所有之物品，均乏相關證據可資證明，其辯詞已
      非無疑，再參以該電扇於案發時即放置在告訴人丁○○之處
      所，客觀上即可知係其管領之物品，被告未經管領人即告
      訴人丁○○之同意，即擅自取走該電扇據為己有，其空言辯
      稱該電扇為其所有云云，核屬無據，本件事證明確，其竊
      盜犯行堪以認定。
（二）又被告雖否認其於附表編號5-3 、5-4 所示時、地毀損告
      訴人己○○之監視器及鐵門等情，然附表編號5-3 、5-4所
      示犯罪事實，有附表編號5-3 、5-4 證據欄所示之證據可
      資佐證，且被告於上開時、地分別拉扯、毀壞告訴人己○○
      之監視器電線、以及持工具破壞鐵門鉸鍊、拆卸鐵門並進
      入房屋之過程，均有卷附之監視器錄影檔案在卷可證，而
      前開錄影檔案亦經本院當庭勘驗屬實（本院卷第215、216
       、283 至287 頁），並經證人吳昆鴻、證人即告訴人己○○當庭指認明確，堪認被告確於附表編號5-3 、5-4所示時
      、地有毀損告訴人己○○之監視器及鐵門等情事，本件事證
      明確，其毀損及侵入住宅等犯行均堪以認定。
四、論罪科刑及沒收部分：
（一）核被告如附表編號1 、4-1 、4-2 所示犯行，均係犯刑法
      第277 條第1 項之傷害罪；如附表編號3 、6 所示犯行，
      均係犯刑法第320 條第1 項之竊盜罪；如附表編號5-2 、
      5-3 所示犯行，均係犯刑法第354 條之毀損他人物品罪；
      如附表編號5-1 所示犯行，係犯刑法第354 條之毀損他人
      物品罪、同法第309 條第1 項公然侮辱罪；如附表編號5-
      4所示犯行，係犯刑法第354 條之毀損他人物品罪、同法
      第306 條第1 項之侵入住宅罪；如附表編號7 所示犯行，
      係犯刑法第306 條第1 項之侵入住宅罪。又被告於附表編
      號5-1 所示時、地破壞告訴人己○○所有房屋之鐵門喇叭鎖
      及在鐵門上噴漆之數舉動，顯係基於毀損物品之單一犯意
      ，於密切接近之時間在同一地點實行，依一般社會健全觀
      念，在時間差距上難以強行分開，應屬接續之單一行為，
      而其如附表編號5-1 以噴漆行為同時毀損他人物品與公然
      侮辱罪二罪間，係以一行為觸犯數罪名，為想像競合犯，
      依刑法第55條規定，應從一重之毀損他人物品罪處斷。至
      被告於附表編號5-4 所示時、地，以破壞鐵門鉸練方式無
      故進入告訴人己○○之房屋，係以一行為觸犯二罪名，為想
      像競合犯，應依刑法第55條規定，從一重之毀損他人物品
      罪處斷。查告訴人郭○糧係民國00年0 月生，業經其陳述
      在案，被告對告訴人郭○糧為附表編號4-1 所示傷害犯行
      時，告訴人郭○糧年僅14歲，自外表即可一望而知其為未
      滿18歲之少年，被告故意對告訴人郭○糧犯上開之罪，爰
      依兒童及少年福利與權益保障法第112 條第1 項前段規定
      加重其刑。又被告故意對少年郭○糧犯傷害罪，係屬刑法
      分則加重之性質，而刑法第277 條第1 項之傷害罪，本係
      為法定本刑為5 年以下有期徒刑之罪，加重後即屬不得易
      科罰金之罪，併此敘明。
（二）被告所犯上開10罪，犯意各別，行為互殊，應予分論併罰
      。又被告前因竊盜案件，經本院以106 年度易字第322 號
      判決判處有期徒刑4 月、3 月確定；復因傷害案件，經本
      院以106 年度簡字第458 號判決判處有期徒刑4 月，復經
      本院以106 年度簡上字第44號判決上訴駁回確定；上開二
      案再經本院以108 年度聲字第71號裁定定有期徒刑10月，
      復經臺灣高等法院以108 年度抗字第578 號裁定抗告駁回
      確定，嗣於109 年4 月10日徒刑執行完畢等情，有臺灣高
      等法院被告前案紀錄表1 份附卷可參，其於前案有期徒刑
      執行完畢後，5 年以內故意再犯本件有期徒刑以上之罪，
      為累犯，依司法院大法官釋字第775 號解釋意旨，為避免
      發生罪刑不相當之情形，法院就個案應依該解釋意旨，裁
      量是否加重最低本刑。本院審酌被告前開構成累犯之竊盜
      、傷害案件，與本案附表編號1 、3 、4-1 、4-2 、6 所
      示竊盜罪、傷害罪之罪質、罪名、犯罪類型、侵害法益均
      相同，而其於前案執行完畢後未滿1 年即再犯本件竊盜、
      傷害犯行，顯見其對刑罰反應力薄弱，認依刑法第47條第
      1 項規定加重其刑並無違反比例原則，爰依上開規定，就
      附表編號1 、3 、4-1 、4-2 、6 所示之犯行均加重其刑
      ，並就附表編號4-1 所示犯行依法再遞加之。其餘本案如
      附表編號5-1 、5-2 、5-3 、5-4 、7 所示之毀損、侵入
      住宅等犯行與前開構成累犯之竊盜、傷害案件，二者犯罪
      之罪名、行為、態樣、侵害法益及情節，均顯不相同，本
      案被告所犯上開之罪，如依刑法第47條第1 項之規定予以
      加重，其人身自由將遭受過苛之侵害，不符憲法罪刑相當
      原則，牴觸憲法第23條比例原則，爰依前揭釋字第775 號
      解釋文之意旨，不予加重其刑，附此敘明。
（三）爰審酌被告未循理性方式解決糾紛，僅因細故即恣意出手
      毆打附表編號1 、4-1 、4-2 所示之告訴人，造成上開告
      訴人受有附表編號1 、4-1 、4-2 所示傷勢，顯見被告法
      治觀念及自我情緒管理能力薄弱，另其屢次毀損告訴人己○○處所之物品，且數次侵入告訴人己○○之房屋，所為實有
      不該，惡性非輕，又其不思以正當途徑賺取所需，反以竊
      盜方式獲取不應得之財物，顯未能尊重他人之財產法益，
      兼衡其犯罪動機、目的、手段、犯後態度、被害人所受損
      害、均尚未與被害人和解等情，復審酌被告國中畢業之智
      識程度、無業、有4 名子女、家庭經濟狀況貧寒之生活狀
      況及素行（構成累犯部分不得重複評價）等一切情狀，各
      量處如主文所示之刑，並就得易科罰金之罪，均諭知易科
      罰金之折算標準，再就所犯得易科罰金之罪定其應執行之
      刑及諭知如易科罰金之折算標準。
（四）如附表編號4-2 所示未扣案之剪刀1 把、如附表編號5-1
      、5-4 所示未扣案之鑿子1 支、以及如附表編號5-2 所示
      鋸子1 把，均為供犯罪所用且屬被告所有，業經被告於警
      詢供承明確，爰依刑法第38條第2 項之規定宣告沒收，並
      依同條第4 項規定，諭知如全部或一部不能沒收或不宜執
      行沒收時，追徵其價額。至被告就附表編號6 犯行所得廣
      告帆布1 面，為其犯罪所得，且未扣案，業經其供承在案
      ，應依刑法第38條之1 第1 項前段、第3 項規定沒收之，
      如全部或一部不能沒收或不宜執行沒收時，追徵其價額。
      另查本件被告所竊得如附表編號3 所示工業電扇1 台，已
      由所有權人即被害人戊○○領回，有贓物認領保管單1 份在
      卷可稽，此部分財物既已實際合法發還給被害人，依刑法
      第38條之1 第5 項規定，即無需再宣告沒收或追徵，併此
      敘明。
乙、無罪部分
一、公訴意旨另以：被告意圖為自己不法之所有，於附表編號2
    所示時、地，徒手竊取告訴人庚○○之腳踏車，得手後，隨即
    騎乘該腳踏車離去。嗣告訴人庚○○發覺上開腳踏車遭竊並報
    警處理，經警調閱監視器錄影檔案，始查悉上情。因認被告
    所為，係犯刑法第320 條第1 項之竊盜罪嫌等語。
二、按犯罪事實應依證據認定之，無證據不得認定犯罪事實；不
    能證明被告犯罪或其行為不罰者，即應諭知無罪之判決，刑
    事訴訟法第154 條第2 項、第301 條第1 項分別定有明文。
    次按認定不利於被告之事實，須依積極證據，苟積極證據不
    足為不利於被告事實之認定時，即應為有利於被告之認定。
    又認定犯罪事實所憑之證據，雖不以直接證據為限，間接證
    據亦包括在內，然而無論直接或間接證據，其為訴訟上之證
    明，須達於通常一般人均不致有所懷疑，而得確信其為真實
    之程度，始得據為有罪之認定（最高法院30年上字第816 號
    、76年台上字第4986號判例意旨參照）。又刑事訴訟法第16
    1 條第1 項規定，檢察官就被告犯罪事實，應負舉證責任，
    並指出證明之方法，是檢察官對於起訴之犯罪事實，應負提
    出證據及說服之實質舉證責任，倘其所提出之證據，不足為
    被告有罪之積極證明，或其指出證明之方法，無從說服法院
    以形成被告有罪之心證，基於無罪推定之原則，自應為被告
    無罪判決之諭知（最高法院92年度台上字第128 號判例意旨
    參照）。刑事訴訟新制採行改良式當事人進行主義後，檢察
    官負有實質舉證責任，法院僅立於客觀、公正、超然之地位
    而為審判，雖有證據調查之職責，但無蒐集被告犯罪證據之
    義務，是倘檢察官無法提出證據，以說服法院形成被告有罪
    之心證，即應為被告無罪之諭知，俾落實無罪推定原則，此
    觀諸刑事訴訟法第154 條第1 項、第2 項、第161 條第1 項
    、第2 項及第301 條第1 項規定即明（最高法院100 年度台
    上字第4036號判決參照）。
三、起訴意旨認被告涉犯刑法第320 條第1 項之竊盜罪嫌，係以
    證人即告訴人庚○○於警詢之證述、證人陳宏樵於偵查中及本
    院審理時之證述、監視器錄影檔案及畫面擷取照片、失竊地
    點GOOGLE街景圖及電子地圖等為其主要論據。訊據被告堅詞
    否認犯行，並辯稱：監視錄影畫面拍到的人是我沒錯，但我
    騎的是我自己的腳踏車，不是被害人的，我的腳踏車顏色我
    忘記了等語。經查：
（一）告訴人庚○○於109 年7 月15日8 時26分許，將其胞姐所有
      、借予其使用之捷安特廠牌腳踏車（咖啡色置物籃、粉紅
      色車身）1 台，停放在宜蘭縣○○市○○路000 號萊爾富超商
      旁人行道上，嗣為不詳人士所竊取，翌（16）日為告訴人
      庚○○發現腳踏車不在原處所，乃報警處理等情，業經告訴
      人庚○○於警詢時指述綦詳，此部分事實首堪認定。
（二）又證人即本件承辦員警陳宏樵於本院審理時證稱：我看到
      監視器錄影有一名男子前面或後面有放著一包垃圾袋，然
      後牽腳踏車出來，我看到當下認為該男子與萊爾富看到的
      男子有關連，因為主要特徵都一樣，有腳踏車，有大型垃
      圾袋，所以我認為該男子就是從萊爾富超商旁空地牽走腳
      踏車的男子；（【提示檢察官庭呈之街口照片】問：從監
      視器是否可以看出案發時萊爾富超商旁空地停放幾輛腳踏
      車？）不太確定；告訴人庚○○有跟我一起看監視器；（問
      ：當時告訴人庚○○有無告知該名男子牽的腳踏車就是他的
      腳踏車？）沒有，因為監視器畫面比較模糊；（問：既然
      如此，告訴人庚○○如何確認該名男子牽的腳踏車就是他失
      竊的腳踏車？）因為他前方有一個菜籃是比較特別的菜籃
      ，從監視器上可以看出來，告訴人庚○○是以此來辨識等語
      。然審諸案發現場之監視器錄影畫面翻拍照片（警21903 
      號卷第13至15頁），可知該監視器所在位置與現場有相當
      之距離，雖於109 年7 月16日凌晨0 時4 分許可見一名不
      詳人士自該處騎乘腳踏車離去，然就該名不詳人士之面貌
      、腳踏車之具體特徵或所謂垃圾袋均無從由前開照片查悉
      ，而證人陳宏樵亦證稱其無法確定萊爾富超商旁空地停放
      幾輛腳踏車，則該不詳人士斯時所騎乘之腳踏車是否即為
      告訴人庚○○所停放之捷安特廠牌腳踏車即非無疑，至本案
      警卷內編號8 之監視器錄影畫面翻拍照片雖較為清晰，似
      可見一名不詳男子牽有一台裝菜籃之腳踏車經過宜蘭縣宜
      蘭市農權路三段「妙慈宮」附近，然該男子所持有之腳踏
      車外觀、顏色仍屬模糊，是否即為告訴人庚○○所遭竊之腳
      踏車，亦無從自照片內容即可確認，而如前所述，告訴人
      庚○○之腳踏車所停放之處所，是否仍有其他腳踏車停放，
      本即有疑義，則該不詳人士於109 年7 月16日凌晨0 時4 
      分許自該處騎乘腳踏車離去，該腳踏車是否即為告訴人庚○○所失竊之腳踏車均無從認定，縱證人陳宏樵於偵查中指
      稱本案警卷編號8 、9 照片為被告無誤，然審諸編號8 、
      9 之監視器錄影畫面翻拍照片所處位置並非案發現場，被
      告斯時所騎乘之腳踏車亦無明確證據可資認定係告訴人庚○○之腳踏車，實難憑此即推認被告曾於萊爾富超商旁空地
      竊取告訴人庚○○之腳踏車乙情。
四、綜上，檢察官對於被告是否於109 年7 月16日凌晨0 時許竊
    取告訴人庚○○所停放在上開空地之腳踏車乙節，均未能提出
    積極證據證明之，而告訴人庚○○之指述僅得證明遭竊事實，
    檢察官提出之監視器錄影畫面至多亦僅得證明被告曾騎車行
    經宜蘭縣宜蘭市農權路三段附近路段，均無得證明被告在上
    開空地竊取告訴人庚○○之腳踏車，亦乏被告行竊該腳踏車之
    積極證據，故無從以上開證據認定被告有竊盜犯行，被告前
    揭所辯核非無據，起訴意旨認被告涉犯竊盜罪嫌所憑之證據
    ，仍存有合理之懷疑，尚未達於通常一般之人均不致有所懷
    疑，而得確信其為真實之程度，本院無從形成被告有罪之確
    信。此外，本院復查無其他積極證據，足以認定被告確有檢
    察官所指上開竊盜之犯行，既不能證明被告犯罪，揆諸前揭
    法條及說明，依法自應為無罪判決之諭知，以昭審慎。
據上論斷，應依刑事訴訟法第299 條第1 項前段、第301 條第1
項，刑法第277 條第1 項、第320 條第1 項、第354 條、第309
條第1 項、第306 條第1 項、第47條第1 項、第41條第1 項前段
、第8 項、第55條、第51條第5 款、第38條第2 項前段、第4 項
、第38條之1 第1 項、第3 項，兒童及少年福利與權益保障法第
112 條第1 項前段，刑法施行法第1 條之1 第1 項，判決如主文
。
本案經檢察官吳志成提起公訴，檢察官劉憲英到庭執行職務。
中　　華　　民　　國　 110　　年　　6 　　月　　9 　　日
                  刑事第五庭  審判長法  官  陳嘉年
                                    法  官  陳嘉瑜
                                    法  官  程明慧
以上正本證明與原本無異。
如不服本判決應於收受本判決後二十日內向本院提出上訴書狀，
並應敘述具體理由；其未敘述上訴理由者，應於上訴期間屆滿後
二十日內向本院補提理由書(均須按他造當事人之人數附繕本)「
切勿逕送上級法院」。
                                    書記官  高雪琴
中　　華　　民　　國　 110　　年　　6 　　月　　9 　　日
附錄本案論罪科刑法條：
中華民國刑法第277條第1項
傷害人之身體或健康者，處 5 年以下有期徒刑、拘役或 50 萬
元以下罰金。
中華民國刑法第320條第1項
意圖為自己或第三人不法之所有，而竊取他人之動產者，為竊盜
罪，處 5 年以下有期徒刑、拘役或 50 萬元以下罰金。
中華民國刑法第354條
毀棄、損壞前二條以外之他人之物或致令不堪用，足以生損害於
公眾或他人者，處 2 年以下有期徒刑、拘役或 1 萬 5 千元以
下罰金。
中華民國刑法第309條第1項
公然侮辱人者，處拘役或 9 千元以下罰金。
中華民國刑法第306條第1項
無故侵入他人住宅、建築物或附連圍繞之土地或船艦者，處 1
年以下有期徒刑、拘役或 9 千元以下罰金。
無故隱匿其內，或受退去之要求而仍留滯者，亦同。
附表：

編號         犯罪事實        證    據         罪      刑  1 甲○○於109 年7 月15日15時25分許，在宜蘭縣○○市○○路○段00號斜對面處，因故與丙○○發生爭執，竟基於傷害之犯意，徒手毆打丙○○之左側臉頰，造成丙○○受有之左下巴腫脹之傷害。【即起訴書犯罪事實一、（一），109年度偵字第5055號】 1.被告於警詢及本院準備程序之自白（警19391號卷第1 至3 頁、本院卷第104 頁） 2.證人即告訴人丙○○於警詢及偵查中之證述（警19391 號卷第4 至6頁、偵5055號卷第55頁及反面） 3.宜蘭仁愛醫院驗傷診斷書（警19391 號卷第7頁） 甲○○犯傷害罪，累犯，處有期徒刑參月，如易科罰金，以新臺幣壹仟元折算壹日。  2 甲○○意圖為自己不法之所有，於109 年7 月16日凌晨0 時4 分許，在宜蘭縣○○市○○路000號旁人行道上，見庚○○向其胞姐所借用、停放在該處之捷安特廠牌腳踏車1 台（咖啡色置物籃、粉紅色車身）未上鎖，乃徒手竊取後騎乘該腳踏車離去。庚○○嗣於同年月20日11時許，在宜蘭縣宜蘭市文化中心與復興國中間之便道上尋獲上開腳踏車。【即起訴書犯罪事實一、（二），109 年度偵字第5663號】 1.證人即告訴人庚○○於警詢時之證述（警21903 號卷第4 至8 頁） 2.證人陳宏樵於偵查中及本院審理時之證述（偵5663號卷第52至53頁、本院卷第255 至260 頁） 3.監視器錄影畫面翻拍照片（警21903 號卷第12至16頁） 4.失竊地點GOOGLE街景圖及電子地圖（本院卷第263 、265 頁） 甲○○無罪。  3 甲○○意圖為自己不法之所有，於109 年8 月9 日7 時1 分許，騎乘腳踏車附載拖板車，行經宜蘭縣○○市○○路000 巷00號前，見戊○○所有、交由丁○○修繕暨保管之工業電扇1 台置於該處無人看管之際，徒手竊取並放置於拖板車上，得手後騎乘腳踏車離去。嗣丁○○發覺上開工業電扇遭竊並報警處理，經警調閱監視器錄影畫面，始悉上情。嗣警於109 年8 月14日9 時40分許，在甲○○位於宜蘭縣○○市○○路○段00號住處內扣得上開工業電扇，並發還予戊○○。【即起訴書犯罪事實一、（三），109 年度偵字第5897號】 1.證人即被害人戊○○於警詢時之證述（警23195 號卷第6 至8 頁） 2.證人即告訴人丁○○於警詢及偵查中之證述（警23195 號卷第9 至10頁、偵5897號卷第42頁反面） 3.搜索扣押筆錄、扣押物品目錄表（警23195 號卷第13至15頁） 4.贓物認領保管單（警23195 號卷第17頁） 5.監視器錄影畫面翻拍照片及蒐證照片（警23195 號卷第18至27頁） 甲○○犯竊盜罪，累犯，處有期徒刑肆月，如易科罰金，以新臺幣壹仟元折算壹日。 4-1 甲○○於109 年8 月7 日11時許，在宜蘭縣○○市○○路○段00號妙慈宮旁，因要求少年郭○糧（95年1 月生，真實姓名年籍資料詳卷）幫忙遭拒絕後心生不滿，竟基於傷害他人身體之犯意，先徒手抓郭○糧兩側臉頰，再掐其喉嚨部位，致郭○糧受有左右臉頰各2 × 2 公分抓痕、頸部1× 5 公分及5 × 5 公分抓痕等傷害。【即起訴書犯罪事實一、（四）第1 至6 行，109 年度偵字第5898號】 1.被告於本院準備程序中之自白（本院卷第105頁） 2.證人即告訴人郭○糧於警詢及偵查中之證述（警23194 號卷第7 頁及反面、偵5898號卷第44頁） 3.宜蘭仁愛醫院驗傷診斷書（警23194 號卷第11頁） 4.郭○糧傷勢照片（警23194號卷第13頁） 甲○○成年人故意對少年犯傷害罪，累犯，處有期徒刑肆月。 4-2 郭○糧於上開時、地遭甲○○毆打返家告知丁○○上情後，丁○○於109 年8 月7 日11時許，至宜蘭縣○○市○○路○段00號向甲○○理論，詎甲○○復基於傷害他人身體之犯意，持剪刀1 把刺向丁○○之右眼角及下巴處，致丁○○受有右側右眼眉下0.2× 0.2 公分刺傷及下巴0.5 ×0.5 公分刺傷等傷害。【即起訴書犯罪事實一、（四）第7 至12行，109 年度偵字第5898號】 1.被告於警詢、本院準備程序之自白（警2319 4號卷第1 至3 頁、本院卷第105 頁） 2.證人即告訴人丁○○於警詢及偵查中之證述（警23194 號卷第4 至5頁、偵5898號卷第43頁反面至44頁） 3.宜蘭仁愛醫院驗傷診斷書（警23194 號卷第10頁） 4.丁○○傷勢照片（警23194 號卷第12頁） 甲○○犯傷害罪，累犯，處有期徒刑參月，如易科罰金，以新臺幣壹仟元折算壹日。未扣案之剪刀壹把沒收，於全部或一部不能沒收或不宜執行沒收時，追徵其價額。 5-1 甲○○基於毀損及公然侮辱之犯意，於109 年7 月4 日14時30分前之某時許，至己○○所有、位於宜蘭縣○○市○○路○○巷00號房屋，持自備之鑿子1 支破壞該屋鐵門之喇叭鎖，致喇叭鎖損壞，復於該鐵門上以噴漆噴寫「操你娘」之字語辱罵己○○，足以貶損己○○之人格及社會評價，且致該鐵門之大門外觀及原有烤漆遭受損壞，足以生損害於己○○。【即起訴書犯罪事實一、（五） ㈠，109 年度偵字第5923號】 1.被告於警詢及本院準備程序之供述（警23193號卷第1 至3 頁、本院卷第105頁） 2.證人即告訴人己○○於警詢、偵查中及本院審理時之證述（警23193號卷第4 至6 頁、偵5923號卷第42頁、本院卷第209 至211 頁） 3.證人吳昆鴻於本院審理時之證述（本院卷第213 頁） 4.蒐證照片（警23193 號卷第7 頁） 甲○○犯毀損他人物品罪，累犯，處有期徒刑肆月，如易科罰金，以新臺幣壹仟元折算壹日。未扣案之鑿子壹支沒收，於全部或一部不能沒收或不宜執行沒收時，追徵其價額。 5-2 甲○○基於毀損之犯意，於109年7 月8 日14時許，至己○○所有、位於宜蘭縣○○市○○路○○巷00號房屋，持自備之鋸子1把將該屋之屋簷排水管損壞、拆除，致生損害於己○○。【即起訴書犯罪事實一、（五） ㈡，109 年度偵字第5923號】 1.被告於警詢及本院準備程序之供述（警23193號卷第1 至3 頁、本院第106頁） 2.證人即告訴人己○○於警詢、偵查中及本院審理時之證述之證述（警23193 號卷第4 至6 頁、偵5923號卷第42頁、本院卷第210 頁） 3.證人吳昆鴻於本院審理時之證述（本院卷第213 頁） 4.蒐證照片（警23193號卷第7 頁） 甲○○犯毀損他人物品罪，累犯，處有期徒刑參月，如易科罰金，以新臺幣壹仟元折算壹日。未扣案之鋸子壹把沒收，於全部或一部不能沒收或不宜執行沒收時，追徵其價額。 5-3 甲○○基於毀損之犯意，於109年7 月18日（起訴書誤載為109年7 月15日，業經檢察官當庭更正）18時30至40分許，至己○○所有、位於宜蘭縣○○市○○路○○巷00號房屋，徒手將該屋之監視器電線扯斷，致生損害於己○○。【即起訴書犯罪事實一、 （五）㈢，109 年度偵字第5923號】 1.證人即告訴人己○○於警詢、偵查中及本院審理時之證述之證述（警23193 號卷第4 至6 頁、偵5923號卷第42頁、本院卷第211 至212 頁） 2.證人吳昆鴻於本院審理時之證述（本院卷第214 至216 頁） 3.蒐證照片及監視器錄影畫面翻拍照片（警23193 號卷第8 、11至12頁） 4.監視器錄影光碟1 片及本院勘驗筆錄（本院卷第215 至216 頁） 甲○○犯毀損他人物品罪，累犯，處有期徒刑參月，如易科罰金，以新臺幣壹仟元折算壹日。 5-4 甲○○基於毀損及侵入住宅之犯意，於109 年7 月22日11時40分許，至己○○所有、位於宜蘭縣○○市○○路○○巷00號房屋，持鑿子1 支插入該屋鐵門與牆壁間縫隙，將鐵門鉸練拆離牆壁致鐵門損壞，致生損害於己○○，復未經己○○之同意無故侵入上開房屋。嗣己○○於同日12時20分許行經上址發覺有異並報警處理，經警調閱監視器錄影畫面，始悉上情。【即起訴書犯罪事實一、（五） ㈣，109 年度偵字第5923號】 1.證人即告訴人己○○於警詢、偵查中及本院審理時之證述（警23193號卷第4 至6 頁、偵5923號卷第42頁、本院卷第211 至212 頁） 2.證人吳昆鴻於本院審理時之證述（本院卷第214 頁） 3.蒐證照片及監視器錄影畫面翻拍照片（警23193 號卷第9 至10、12至13頁） 4.土地建築改良物所有權買賣移轉契約書、買賣契約書、契稅繳款書及房屋稅籍證明書（警27877 號卷第16至21頁） 5.監視器錄影光碟1 片及本院勘驗筆錄（本院卷第283 至287 頁） 甲○○犯毀損他人物品罪，累犯，處有期徒刑肆月，如易科罰金，以新臺幣壹仟元折算壹日。未扣案之鑿子壹支沒收，於全部或一部不能沒收或不宜執行沒收時，追徵其價額。  6 甲○○意圖為自己不法之所有，於109 年8 月11日12時2 分許，騎乘腳踏車至宜蘭縣○○市○○路000 巷00號，見有巢氏宜蘭縣政中心加盟店（店長乙○○）掛設於該處之「售屋聯繫公告」廣告帆布1 面（價值約新臺幣1 千元）無人看管之際，徒手竊取得手後騎乘腳踏車離去。嗣乙○○發覺上開廣告帆布遭竊並報警處理，經警調閱監視器錄影畫面，始悉上情。【即起訴書犯罪事實一、（六），109 年度偵字第6020號】 1.被告於本院準備程序之自白（本院卷第106 頁） 2.證人即告訴人乙○○於警詢時之證述（警24191 號卷第4 至6 頁） 3.監視器錄影畫面翻拍照片及蒐證照片（警24191 號卷第7 至19頁） 甲○○犯竊盜罪，累犯，處有期徒刑參月，如易科罰金，以新臺幣壹仟元折算壹日。未扣案之廣告帆布壹面沒收，於全部或一部不能沒收或不宜執行沒收時，追徵其價額。  7 甲○○基於侵入住宅之犯意，於109 年10月9 日14時20分前之某時許，未經己○○之同意，無故侵入己○○所有、位於宜蘭縣○○市○○路○○巷00號之房屋，並將其私人物品搬入上址，嗣經己○○於109 年10月9 日14時20分許行經該屋發現後報警處理，始悉上情。【即起訴書犯罪事實一、（七），109 年度偵字第6276號】 1.被告於警詢及本院準備程序之供述（警27877號卷第3 至4 頁、本院卷第106 頁） 2.證人即告訴人己○○於警詢及偵查中之證述（警27877 號卷第10至11頁、偵6276號卷第46頁及反面） 3.蒐證照片（警27877 號卷第14至15頁） 4.土地建築改良物所有權買賣移轉契約書、買賣契約書、契稅繳款書及房屋稅籍證明書（警27877 號卷第16至21頁） 甲○○犯侵入住宅罪，累犯，處有期徒刑參月，如易科罰金，以新臺幣壹仟元折算壹日。